臺灣高等法院刑事裁定
抗　告　人
即　被　告　甲○○
上列抗告人因違反毒品危害防制條例案件，不服臺灣士林地方法
院94年毒聲字第181號，中華民國94年5月9日裁定（偵查案號：
臺灣士林地方法院檢察署94年毒偵字第774號；聲請案號：94年
度聲觀字第151號），提起抗告，本院裁定如下：
    主  文
原裁定撤銷，發回臺灣士林地方法院。
    理  由
一、檢察官聲請意旨略以：被告甲○○於民國（下同）93年12月
    27日上午8時30分採尿往前回溯5日及4 日內之某時，在不詳
    地點，施用第一級毒品海洛因及第二級毒品安非他命，為警
    於93年12月27日上午8時30分許，在臺北縣汐止市○○路○段
    354號「嘉欣旅館」305號房中，當場查獲。被告雖矢口否認
    上揭犯行，惟經採集其尿液，送臺灣檢驗科技股份有限公司
    鑑驗，結果呈鴉片類、安非他命類陽性反應，此有濫用藥物
    尿液檢驗報告1 紙附卷可參，被告施用毒品之犯行，應堪認
    定。爰依毒品危害防制條例第20條第1 項規定，聲請裁定將
    被告送勒戒處所觀察、勒戒等語。
二、原審以：被告甲○○於偵查中雖矢口否認有何施用第一級毒
    品海洛因及第二級毒品安非他命之犯行，辯稱：「我並沒有
    施用海洛因或吸食安非他命」云云。然查，被告為警查獲之
    93年12月27日上午8時30 分許，同意員警採其尿液，經送臺
    灣檢驗科技股份有限公司以EIA 酵素免疫分析法初步檢驗並
    以GC/MS氣相層析/質譜儀法確認檢驗，結果呈安非他命類及
    鴉片類陽性反應，此有該公司94年2月4日出具之濫用藥物尿
    液檢驗報告一紙在卷可證，此外並有當日現場經員警搜索、
    扣押之海洛因、安非他命、注射針筒等可稽，而該毒品係含
    有第二級毒品甲基安非他命之成分，此有內政部警政署刑事
    警察局94年3月11日刑鑑字第0940012816 鑑定書之鑑定結果
    在卷可稽。被告尿液既經以氣相層析質譜儀分析法檢出毒品
    海洛因及安非他命代謝物之陽性反應，足認其有於前述為警
    採尿時點回溯5日及4日內之某時（被告為警獲案後之時間應
    予扣除），分別施用海洛因及安非他命各1 次之犯行，乃依
    毒品危害防制條例第20條第1 項，裁定令被告入勒戒處所施
    以觀察、勒戒。
三、被告提起抗告略以：被告於93年10月左右，因不慎身分證遺
    失，被他人使用，而被判刑，更何況已請領新補發之身分證
    ，為何會收到該院之刑事判決書，覺得非常奇怪，更不用說
    被告也沒有吸毒之習慣，請鈞長查明以還被告之清白云云。
四、被告甲○○稱，其於93年10月左右，不慎身分證遺失，且已
    請領補發新身分證，究竟實情如何？本案是否他人冒被告甲
    ○○之名應詢？卷內固無被查獲人之相片，但該被查獲人在
    警詢時曾按捺指紋，應可傳喚被告甲○○到庭，究明實情，
    原審對此未調查明白，致本院無從認定原裁定是否妥適，被
    告提起抗告指摘原裁定不當，非無理由，應由本院將原裁定
    撤銷發回原審法院詳細查明，另為適法之處理。
據上論斷，應依刑事訴訟法第413條前段，裁定如主文。
中　　華　　民　　國　　94　　年　　6 　　月　　15　　日
                  刑事第十四庭審判長法  官  張連財
                                    法  官  周占春
                                    法  官  林明俊
以上正本證明與原本無異。
不得抗告。
                                    書記官  蕭進忠
中　　華　　民　　國　　94　　年　　6 　　月　　20　　日
